# 企业属于软件企业，请问其研发的用于销售的软件所对应的成本如何核算？

提问人：柳寒秋 时间：2017-01-24 16:38:13
一企业主要从事系统集成业务，但自身也研发部分软件进行销售（既可以单独销售，也可以作为集成项目的一部分打包收费）。针对企业自行研发的该部分软件所对应的费用，请问各位老师，能否直接费用化处理？如何不能那应该如何处理？

回答人：chenyiwei
如果是通用软件（先有产品，后有客户合同），则其研发支出按《企业会计准则第 6 号——无形资产》第九条的规定判断是资本化还是费用化。资本化部分形成无形资产，后续可摊销计入销售成本；费用化部分直接计入管理费用。如果全部开发支出都已经费用化，则在后续实现销售时会出现没有软件开发成本与收入配比的情况。 如果是根据客户需求定制的软件（先有客户合同，后有产品），则按《企业会计准则第 14 号——收入》中的“提供劳务模式”进行会计处理，所发生的开发成本在劳务成本中归集，在开发过程中逐步转入各期营业成本。

提问人：柳寒秋 时间：2017-02-03 23:24:47
谢谢陈版主。如果企业开发的是通用软件（先有产品，后有客户合同），则其研发支出按《企业会计准则第 6 号——无形资产》第九条的规定判断是资本化还是费用化。资本化部分形成无形资产，后续可摊销计入销售成本；如果资本化后作为无形资产。但是由于软件可以刻录无数次，请问陈版主其对应的销售成本如何摊销？

回答人：chenyiwei
这种摊销一般可按照该软件产品的预计市场寿命，在该寿命期内按直线法摊销。